臺灣高等法院臺南分院刑事裁定
111年度抗字第232號
抗  告  人  
即 受刑 人  顏榮星



上列抗告人因定應執行刑案件，不服臺灣嘉義地方法院中華民國
111年2月21日裁定（111年度聲字第132號），提起抗告，本院裁
定如下：
    主  文
抗告駁回。
    理  由
一、抗告意旨略以：受刑人所犯如附表所示諸案件，皆為受刑人
    主動向警方自白，由此可見受刑人實有悔過自新之心。復受
    刑人有其他案件尚待判決，爾後合刑之刑度著實過重。又受
    刑人雙親皆已00歲，並母親為長期洗腎病患，父親為失智患
    者，受刑人為家中獨子，乃家中唯一經濟支柱，請作出較輕
    刑度之裁定，使受刑人能早日返家，陪伴雙親終老。爰提起
    抗告。
二、按數罪併罰，宣告多數有期徒刑者，於各刑中之最長期以上
    ，各刑合併之刑期以下，定其刑期，但不得逾三十年，刑法
    第51條第5款定有明文。次按刑事訴訟法第370條第2項、第3
    項，已針對第二審上訴案件之定應執行之刑，明定有不利益
    變更禁止原則之適用；而分屬不同案件之數罪併罰有應更定
    執行刑之情形，倘數罪之刑，曾經定其執行刑，再與其他裁
    判宣告之刑定其執行刑時，在法理上亦應同受此原則之拘束
    。是以，另定之執行刑，其裁量所定之刑期，不得較重於前
    定之執行刑加計後裁判宣告之刑之總和。又法院於裁量另定
    應執行之刑時，祇須在不逸脫上開範圍內為衡酌，而無全然
    喪失權衡意義或其裁量行使顯然有違比例原則之裁量權濫用
    之例外情形，並不悖於定應執行刑之恤刑目的者，即無違裁
    量權之內部性界限。
三、經查，本件抗告人所犯如附表所示各罪，業經如附表所示法
    院分別判處如附表所示之刑，且均確定在案，有各該判決書
    及臺灣高等法院被告前案紀錄表可稽。從而，檢察官以原審
    法院為各該案犯罪事實最後判決之法院，聲請定其應執行之
    刑，洵屬有據，應予准許。又抗告人所犯如附表所示各罪所
    宣告之刑，其中單罪最長期者為有期徒刑6月，各罪（7罪）
    刑期全部加總為外部界限，則原審法院審核全案，並斟酌如
    附表編號3至7所示之罪，經原審法院以110年度嘉簡字第103
    1號判決應執行有期徒刑1年6月確定，且考量附表編號1、2
    所示之罪為竊盜罪、附表編號3至7所示之罪均為詐欺取財罪
    ，各自侵害之法益種類、犯罪情節、手段相同，兼衡附表各
    罪之時間間隔、各罪依其情節所量定之刑、責任非難重複程
    度等一切情狀，依法就抗告人所犯如附表所示各罪，定應執
    行有期徒刑1年10月，並未逾越刑法第51條第5款所定有關法
    律規範量刑之外部性界限，且其另定之執行刑，其裁量所定
    之刑期，亦無「較重」於前定之執行刑（1年6月）加計未曾
    定刑之罪宣告刑之總和（即有期徒刑2年2月），並無違反不
    利益變更禁止原則。從而，原審法院於裁量另定本案應執行
    之刑時，在不逸脫上開範圍內為衡酌，並未喪失權衡意義，
    且從形式上觀察，原裁定已就抗告人所犯各罪態樣、關係、
    非難重複性等情予以綜合判斷，其量刑之裁量行使亦無顯然
    違背比例原則，並不悖於定應執行刑之恤刑目的，而無違裁
    量權之內部性界限可言。是原裁定所定之應執行刑，並無違
    誤或不當。至抗告人另有其他案件尚待判決，係該等案件判
    決確定後，由檢察官再行聲請定應執行刑之問題；且關於抗
    告人之家庭狀況，並非本件定應執行刑所應審酌之事項，抗
    告人以此為由請求撤銷原裁定，亦屬無據。從而，抗告人以
    前詞提起抗告，難謂有據。
四、綜上所述，原審法院依法裁定抗告人所犯上開各罪，應執行
    有期徒刑1年10月，經核並無不合。抗告意旨猶執前詞指摘
    原裁定不當，為無理由，應予駁回。　　
五、依刑事訴訟法第412條，裁定如主文。
中　　華　　民　　國　　111 　年　　3 　　月　　29　　日
                  刑事第三庭    審判長法　官  陳連發
                                      法　官  何秀燕
                                      法　官  洪榮家　　
以上正本證明與原本無異。
不得再抗告。
　　　　　　　　　　　　　　　　　　　書記官  謝麗首
中　　華　　民　　國　　111 　年　　3 　　月　　29　　日
【附表】　　　　　　　　　　　
編　　　　　號  1 2 3 罪　　　　　名  竊盜 竊盜 詐欺 宣　　告　　刑  有期徒刑4月，如易科罰金，以新臺幣1,000元折算一日。 有期徒刑4月，如易科罰金，以新臺幣1,000元折算一日。 有期徒刑4月，如易科罰金，以新臺幣1,000元折算一日。 犯　罪　日　期  110年5月初某日 110年5月8日 98年1月21日 偵查(自訴)機關 年　度　案　號  雲林地檢110年度偵字第5646號 彰化地檢110年度偵字第7672號 嘉義地檢110年度偵字第7141、8002號 最　後 事實審 法　　院 雲林地院 彰化地院 嘉義地院  案　　號 110年度虎簡字第197號 110年度簡字第1209號 110年度嘉簡字第1031號  判決日期 110年9月22日 110年9月30日 110年10月26日 確　定 判　決 法　　院 雲林地院 彰化地院 嘉義地院  案　　號 110年度虎簡字第197號 110年度簡字第1209號 110年度嘉簡字第1031號  判決日期 110年10月19日 110年11月18日 110年12月01日  備註   雲林地檢110年度執字第2467號。 彰化地檢110年度執字第4560號。（雲林地檢110年度執助字第706號） 1、嘉義地檢110年度執字第3678號。 2、編號3至7部分，經定應執行有期徒刑1年6月，如易科罰金，以新臺幣1,000元折算一日。 

編　　　　　號  4 5 6 罪　　　　　名  詐欺 詐欺 詐欺 宣　　告　　刑  有期徒刑4月，如易科罰金，以新臺幣1,000元折算一日。 有期徒刑5月，如易科罰金，以新臺幣1,000元折算一日。 有期徒刑6月，如易科罰金，以新臺幣1,000元折算一日。 犯　罪　日　期  98年1月23日 98年1月28日 98年2月1日 偵查(自訴)機關 年　度　案　號  嘉義地檢110年度偵字第7141、8002號   最　後 事實審 法　　院 嘉義地院    案　　號 110年度嘉簡字第1031號    判決日期 110年10月26日   確　定 判　決 法　　院 嘉義地院    案　　號 110年度嘉簡字第1031號    判決日期 110年12月01日    備註   1、嘉義地檢110年度執字第3678號。 2、編號3至7部分，經定應執行有期徒刑1年6月，如易科罰金，以新臺幣1,000元折算一日。   

編　　　　　號  7   罪　　　　　名  詐欺   宣　　告　　刑  有期徒刑5月，如易科罰金，以新臺幣1,000元折算一日。   犯　罪　日　期  110年5月11日   偵查(自訴)機關 年　度　案　號  嘉義地檢110年度偵字第7141、8002號   最　後 事實審 法　　院 嘉義地院    案　　號 110年度嘉簡字第1031號    判決日期 110年10月26日   確　定 判　決 法　　院 嘉義地院    案　　號 110年度嘉簡字第1031號    判決日期 110年12月01日    備註   1、嘉義地檢110年度執字第3678號。 2、編號3至7部分，經定應執行有期徒刑1年6月，如易科罰金，以新臺幣1,000元折算一日。